---
output: github_document
---

<!-- README.md is generated from README.Rmd. Please edit that file -->

```{r, include = FALSE}
knitr::opts_chunk$set(
  collapse = TRUE,
  comment = "#>",
  fig.path = "man/figures/README-",
  out.width = "100%"
)
```

# Trabalho2

<!-- badges: start -->
<!-- badges: end -->

O objetivo do Trabalho 2 é criar um pacote com funções e um banco de dados para que o usuário possa fazer Regressões Lineares. O pacote foi criado em R e sua distribuição é feita a partir do GitHub.

## Instalação

Você pode instalar a versão atualizada do pacote em [GitHub](https://github.com/tcaio26/ME912_trab2) com:

``` r
# install.packages("devtools")
devtools::install_github("tcaio26/ME912_trab2/Trabalho2")
```

## Exemplo

Esse é um exemplo básico de como você pode resolver um problema de regressão usando o pacote:

```{r example}
library(Trabalho2)

```

Carregando o banco de dados simulado:

```{r}
data = Trabalho2::salarios
```

Aplicando a função `regressao` no banco de dados:

```{r}
modelo = regressao(data, "salario")
```

Saídas do modelo:

```{r}
betas = modelo$beta_hat

residuos = modelo$residuos

preditos = modelo$preditos

```

Predição para novos valores:
```{r}
novos_valores = data.frame(
    idade = c(30, 45, 50),
    altura = c(175, 180, 165),
    peso = c(80, 90, 70),
    anos_estudando = c(12, 16, 14),
    filhos = c(1, 2, 0)
  )

preditos = predicao(novos_valores, betas)

```
```{r}
head(preditos)
```


Gráficos do modelo:
```{r}
plot = graficos(modelo)
```

Valores preditos vs observados:
```{r}
plot$preditos_vs_observados
```

Resíduos:
```{r}
plot$residuos
```


